【裁判字號】    88,易,1261
【裁判日期】    890131
【裁判案由】    竊盜
【裁判全文】
臺灣嘉義地方法院刑事判決                        八十八年度易字第一二六一號
    公  訴  人  臺灣嘉義地方法院檢察署檢察官
    被      告  丁○○
右列被告因竊盜案件，經檢察官提起公訴（八十八年度偵字第六七六九號）及移送併
案（八十八年度偵字第七一四三號），本院判決如左：
    主  文
丁○○連續攜帶兇器竊盜，累犯，處有期徒刑陸月。
    事  實
一、丁○○曾犯傷害罪，經台灣高等法院台南分院於民國（下同）八十四年九月十四
    日以八十四年度上更一字第二五０號判處有期徒刑二年確定，於八十八年七月二
    十九日執行完畢，猶不知悔改。復意圖為自己不法所有之概括犯意，於八十八年
    十月五日上午五時許，在嘉義市火車站內之公廁旁，徒手竊取甲○○所有，且已
    遭姓名年籍不詳之人所破壞之電話卡自動販賣機內不詳張數之電話卡，得手後逃
    離現場，並將行竊所得之部分電話卡分贈與真實姓名年籍不詳綽號「黑仔」、「
    蔡仔」、「倒盆」等人，嗣於八十八年十月七日凌晨三時二十五分，為警在嘉義
    市火車站前查獲，並在丁○○所有之車牌號碼ＳＡ─五七二七號自小客車起出失
    竊之電話卡二十九張。又於八十八年十月十五日下午五時三十分許，在嘉義市○
    區○○路與啟明路口，趁乙○○所有之車牌ＢＴ－六００七號自小客車停放於該
    處不備之際，在該車右前車門門鎖故障之情況下，徒手打開車門進入車內竊取乙○○所有之汽車駕駛執照乙枚，得手後將之放置在自己車上。丁○○復於八十八
    年十月二十五日凌晨三時許，在嘉義市○區○○路六二０號前之路旁，趁丙○○
    所有之車牌ＢＥ－五三七七號自小客車停放於該處不備之際，在該車左後車門未
    上鎖之情況下，徒手打開車門進入車內，見該車內放有螺絲起子一把後，遂持該
    足以為兇器之螺絲起子將車內之汽車高低音喇叭一組拆下，得手後並將之放入車
    內原有之塑膠袋內，丁○○見該只塑膠袋內尚有其他物品，遂延續其原有之竊盜
    犯意，竊取該塑膠袋內丙○○所有之溫水瓶一個、雞精一盒及汽車用吸塵器一個
    ，得手後正欲離開而尚未爬出車外之際，當場為警人贓俱獲，並扣得上開其所竊
    得之汽車高低音喇叭一組、溫水瓶一個、雞精一盒及汽車吸塵器一個，嗣又於丁○○之車內扣得乙○○所有前開失竊之汽車駕駛執照乙枚。
二、案經內政部鐵路警察局第三警務段報請臺灣嘉義地方法院檢察署檢察官偵查起訴
    暨嘉義市警察局第一分局報請同署檢察官移送併辦。
    理  由
一、訊據被告丁○○如何於八十八年十月五日上午五時許，在嘉義市火車站內之公廁
    旁，徒手竊取甲○○所有，且已遭姓名年籍不詳之人所破壞之電話卡自動販賣機
    內不詳張數之電話卡，得手後逃離現場，並將行竊所得之部分電話卡分贈與真實
    姓名年籍不詳綽號「黑仔」、「蔡仔」、「倒盆」等人，嗣於八十八年十月七日
    凌晨三時二十五分，為警在嘉義市火車站前查獲，並在丁○○所有之車牌號碼Ｓ
    Ａ─五七二七號自小客車起出失竊之電話卡二十九張等情，業據被告丁○○於本
    院審理時坦承不諱，核與被害人甲○○指訴之被害情節相符，並與證人王國榮證
    述之內容相符，且有照片七幀及贓證物領據乙紙附卷可稽，足證被告此部分之自
    白與事實相符，自得採為被告論罪之依據。
二、另訊據被告丁○○矢口否認有竊取乙○○所有之汽車駕駛執照及丙○○車內所有
    之汽車高低音喇叭一組、溫水瓶一個、雞精一盒及汽車吸塵器一個，辯稱乙○○
    所有之汽車駕駛執照係伊在嘉義市火車站前所拾獲，並非伊所竊得之贓物；又伊
    雖有進入丙○○所有之自小客車內睡覺，但未曾著手竊取其車內之物品，伊在警
    訊中遭警刑求，所為之供述並非實在云云。
三、然查，被告丁○○於偵查中供稱：「該車的左後門沒有上鎖，我打開左後門進入
    該車內，以車內原有之螺絲起子拆下汽車高低音喇叭一組，放進車內原有的一個
    塑膠袋內，而該塑膠袋內原先就放有溫水瓶一個、華陀雞精一盒及汽車吸塵器一
    個，拿起該裝有以上四種物品之塑膠袋後，準備要爬出車外，但還未爬出來，就
    被警當場查獲」、「我又於八十八年十月十五日下午五時三十分許，在嘉義市○○路與啟明路口，趁一部自小客車的右前門的鎖壞掉，我就打開車門進入車內竊
    取乙○○所有的駕駛執照一枚，該駕駛執照放在馬錶內」等語，被告丁○○如非
    確有著手竊取上開物品，則何能將行竊時之細節作如此詳細之描述，況被告於本
    院審理時供承於檢察官偵查中並未遭刑求，其於檢察官偵訊時亦未指訴在警訊時
    遭到刑求，足認其於警訊及偵查時所為坦承犯行之供述俱屬實情，而可採信。此
    外，其上開供述又與被害人乙○○及丙○○指訴之被害情節相符，復有保管書二
    紙附卷可稽，且有汽車高低音喇叭一組、溫水瓶一個、雞精一盒、汽車吸塵器一
    個及汽車駕駛執照乙枚扣案可資佐證。足證被告上開所辯，純屬事後卸責之詞，
    不足採信。本件事證明確，被告犯行應可認定。
四、按刑法第三百二十一條第一項第六款所指之車站範圍，係指旅客上下停留及其他
    必經之場所均屬之。而公共廁所因其非必須停留上下車經過之處所，故非屬本款
    所規定之車站範圍。被告丁○○在嘉義火車站公共廁所旁竊取公共電話卡，又於
    打開被害人乙○○所有之自小客車之車門竊取駕駛執照乙枚，所為均係犯刑法第
    三百二十條第一項之竊盜罪；其又持足為兇器之螺絲起子竊取被害人丙○○所有
    之汽車高低音喇叭一組、溫水瓶一個、雞精一盒及汽車吸塵器一個，所為係犯刑
    法第三百二十一條第一項第三款之攜帶兇器加重竊盜罪。被告所為上開數個竊盜
    行為，時間緊接，所犯罪名相同，顯係出於概括之犯意為之，為連續犯，爰依刑
    法第五十六條之規定以一罪論，並加重其刑。又被告曾犯傷害罪，經台灣高等法
    院台南分院於八十四年九月十四日以八十四年度上更一字第二五０號判決判處有
    期徒刑二年確定，於八十八年七月二十九日執行完畢，有臺灣嘉義地方法院檢察
    署刑案資料查註記錄表乙份附卷可稽，其於五年內再犯本件有期徒刑以上之罪，
    為累犯，應依刑法第四十七條之規定，遞加重其刑。爰審酌被告犯罪之動機、目
    的、手段，犯罪時所受之刺激及其品性、生活狀況、智識程度、犯罪所生之損害
    ，及犯罪後態度等一切情狀，量處如主文所示之刑。被告作案用之兇器螺絲起子
    一把，因非被告所有，依法自不得宣告沒收，附此敘明。
據上論斷，應依刑事訴訟法第二百九十九條第一項前段，刑法第三百二十條第一項、
第三百二十一條第一項第三款、第五十六條、第四十七條，判決如主文。
本案經檢察官林世芬到庭執行職務
中      華      民      國    八十九    年      一      月    三十一    日
                                      臺灣嘉義地方法院刑事第二庭
                                          法  官  曾    文    欣
右正本證明與原本無異。
如不服本判決，應於判決送達後十日內向本院提出上訴狀( 應附繕本 )。
中      華      民      國    八十九    年      二      月      一      日
                                          書記官  張    鑽    銘
附錄：
刑法第三百二十一條
犯竊盜罪而有左列情形之一者，處六月以上五年以下有期徒刑：
一、於夜間侵入住宅或有人居住之建築物、船艦或隱匿其內而犯之者。
二、毀越門扇、牆垣或其他安全設備而犯之者。
三、攜帶兇器而犯之者。
四、結夥三人以上而犯之者。
五、乘火災、水災或其他災害之際而犯之者。
六、在車站或埠頭而犯之者。
前項之未遂犯罰之。


司法院資訊處製作；財團法人民間司法改革基金會備份。
